---
title: "Compilando Exercícios do Livro para pdf | html | Moodle | Blackboard"
author: "Marcelo S. Perlin"
date: '2021-02-18'
tags:
- R
- adfeR
categories:
- R
- adfeR
draft: no
---

```{r, echo = FALSE}
knitr::opts_chunk$set(message = TRUE, eval=TRUE)

link_toc <- 'https://www.msperlin.com/blog/files/afedr-files/afedR-TOC-2019-11-25.pdf'
link_previous_post <- 'https://www.msperlin.com/blog/post/2019-11-25-feedback-toc-afedr/'
link_notification <- 'https://forms.gle/3x3mj2zzXqcqmT6x9'
link_full_compiled_html <- 'https://www.msperlin.com/blog/files/Introduction to R_John Wick_Ver 01.html'
link_chapter_2_html_file <- 'https://www.msperlin.com/blog/files/Introduction to R_Roger Federer_Ver 01.html'
link_book_page <- 'https://www.msperlin.com/blog/publication/2021_book-adfer-pt/'
link_github <- 'https://github.com/msperlin/adfeR'
link_book_web <- 'https://www.msperlin.com/adfeR/'
```

A terceira edição do livro [Análise de Dados Financeiros e Econômicos](`r link_book_page `) contém mais de 100 exercícios de final de capítulo, com todas soluções disponíveis na [página do livro](`r link_book_web`). Alternativamente, professores e instrutores podem compilar arquivos pdf dos exercícios para seus alunos com o pacote `adfeR`. 

O primeiro passo é instalar o pacote via `devtools` e também o `exams`:

```{r, eval=FALSE}
devtools::install_github('msperlin/adfeR')
```

Outro requisito é a instalação do `tinytex` e Latex/texlive para a compilação em pdf:

```{r, eval=FALSE}
tinytex::install_tinytex()
```


## Como funciona?

Todos exercícios do livro estão no formato do pacote `exams`. Cada exercício é um arquivo .Rmd contendo código, narrativa do exercício e a solução. Os arquivos em si podem ser encontrados no diretório de instalação do próprio pacote:

```{r}
eoc_dir <- adfeR::get_EOC_dir()

eoc_chapters <- fs::dir_ls(eoc_dir)
basename(eoc_chapters)
```

Cada um dos diretórios acima possui diversos exercícios. Veja o caso do capítulo 01:

```{r}
basename(fs::dir_ls(eoc_chapters[1]))
```


## Exportando para pdf

Para compilar para pdf os exercícios basta selecionar:

- nome dos estudantes
- id dos estudantes
- capítulos para incluir

e usar o código abaixo:

```{r}
library(adfeR)

names_students <- c('Marcelo', 'Ricardo', 'Tarcizio')
ids_students <- 1:length(names_students) # probably id card?
chapters <- 1:3 # chapters from 1 to 13
dir_output <- file.path(tempdir(), 'ExamsFiles')

l_exams <- build_exercises(students_names = names_students, 
                           students_ids = ids_students, 
                           chapters_to_include = chapters,
                           dir_out = dir_output)
```

Todos os arquivos pdfs estarão disponíveis na pasta `dir_output`:

```{r}
fs::dir_ls(dir_output)
```

O resultado final será conforme figura abaixo:

<blockquote class="imgur-embed-pub" lang="en" data-id="a/62d4J1G" data-context="false" ><a href="//imgur.com/a/62d4J1G"></a></blockquote><script async src="//s.imgur.com/min/embed.js" charset="utf-8"></script>


## Exportando para o Moodle

Para quem usa o Moodle ou outra plataforma de _e-learning_ (Blackboard, Canvas, etc), a exportação para estes formatos é bem simples, basta indicar os arquivos de exercícios e usar as funções do pacote `exams`:

```{r}
require(adfeR)
my_eoc_dir <- adfeR::get_EOC_dir()

available_chapters <- fs::dir_ls(my_eoc_dir)
exercise_files <- fs::dir_ls(available_chapters[1])
dir_output <- file.path(tempdir(), 'moodle-test')

exams::exams2moodle(file = exercise_files, 
                    name = 'TestingMoodle', 
                    dir = dir_output)

fs::dir_ls(dir_output)
```

Este arquivo .xml conterá todos os exercícios selecionados e pode ser facilmente importado no Moodle para ser aplicado aos alunos. 
